臺灣高雄地方法院刑事判決　　　　　　　　　　　　　九十一年度簡上字第八五號
　　上　訴　人　甲○○
　　即　被　告
右上訴人因傷害案件，不服本院鳳山簡易庭中華民國九十一年三月十四日九十年度鳳
簡字第九九五號判決（聲請案號九十年度偵字第二一九○四號）提起上訴，本院判決
如左：
    主  文
原判決撤銷。
甲○○傷害人之身體，累犯，處有期徒刑參月，如易科罰金，以參佰元折算壹日。
    事  實
一、甲○○曾於民國八十九年間，因賭博案件，經本院判處有期徒刑六月，於八十九
    年九月廿六日易科罰金執行完畢，仍不知悔改，於九十年十一月十九日上午十時
    五十五分許，在高雄縣茄萣鄉○○村○○路○段一六○號甲○○住處，於本院民
    事執行處法官依法欲率員進入前開甲○○住處，強制執行本院八十九年度執字第
    一八八六六號遷讓房屋事件時，甲○○竟持椅子擋在門前，且於法官依法命令高
    雄縣警察局湖內分局警員馬菊玉、廖英玲二人將甲○○強制帶離門口，以排除執
    行障礙時，甲○○竟基於妨害公務及傷害之犯意，為阻止執行，於馬菊玉依法執
    行前開命令而趨前抓起甲○○左手臂時，甲○○竟以右拳毆打馬菊玉左臉頰，而
    對馬菊玉施強暴，並因而致馬菊玉受有左臉頰挫傷之傷害。
二、案經馬菊玉告訴及高雄縣警察局湖內分局報告臺灣高雄地方法院檢察署檢察官聲
    請簡易判決處刑。
    理  由
一、訊據被告甲○○固坦承於前開時、地，為阻止強制執行，而致警員馬菊玉成傷之
    事實，惟矢口否認有何故意妨害公務及傷害犯行，辯稱：因警員抓住伊時，伊為
    了掙開，才不小心碰到警員，並非出於故意云云。然查，告訴人馬菊玉玉於警訊
    時指訴稱：法官下令將甲○○帶回茄萣分駐所，伊趨前抓起甲○○左手臂，遭黃
    女轉身故意用其右拳毆打伊的左臉頰，致伊左臉頰挫傷等語。而證人即警員廖英
    玲於警訊時亦證稱：法官下令將甲○○帶回分駐所隔離，伊與馬菊玉趨前欲帶甲
    ○○茄萣分駐所時，甲○○即轉身用其右拳毆打馬菊玉之左臉頰，致馬菊玉左臉
    頰挫傷等語，核其所證與告訴人馬菊玉之指訴相符，馬菊玉因而受有左臉頰挫傷
    之傷害，亦有仁和醫院診斷證明書一紙附卷可稽，故告訴人之指訴，自堪採信。
    被告辯稱：並非故意云云，應為卸責之詞，不足採信。另本件告訴人係經高雄縣
    警察局湖內分局指派執行本院執行遷讓房屋之強制執行事件，亦有湖內分局公務
    電話紀錄表一紙附卷可稽，告訴人確係依法執行職務之公務員，亦可認定。故本
    件被告犯行事證明確，應依法論科。
二、核被告所為，係犯刑法第一百三十五條第一項之妨害公務罪及第二百七十七條第
    一項之傷害罪。按對依法執行職務之公務員，施強暴脅迫行為，並不當然生傷害
    之結果，故被告以一個強暴之妨害公務行為致告訴人成傷，係侵害二法益，其以
    一行為犯妨害公務及傷害二罪名，為想像競合犯，應依刑法第五十五條前段之規
    定，從一重之傷害罪處斷。公訴人認被告所為雖另致告訴人受傷，但此係妨害公
    務之當然結果，不另論傷害罪云云，容有未洽。又被告曾於八十九年間，因賭博
    案件，經本院判處有期徒刑六月，於八十九年九月廿六日易科罰金執行完畢，此
    有臺灣高等法院被告全國前案紀錄表在卷可憑，其於五年以內再犯上開法定本刑
    為有期徒刑以上之罪，為累犯，應依刑法第四十七條規定，加重其刑。爰審酌被
    告對於依法執行公務之員警施以強暴，並因而致警員受傷，其犯罪行為所生之損
    害尚非輕微，惟事後業與向告訴人道歉而達成民事和解，有和解書一紙附卷可憑
    ，足見被告尚有悔意等，及其他一切情狀，量處如主文所示之刑，並諭知易科罰
    金之折算標準。
三、原審將被告予以論罪科刑，固非無見。惟原審亦認被告所為傷害行為，係妨害公
    務之當然結果，而僅論刑法第一百三十五條第一項之妨害公務罪，而漏未論及傷
    害罪，容有未洽；另被告係以傷害告訴人之強暴行為，而妨害公務，並無脅迫行
    為，原審認被告係對公務員依法執行職務時，施強暴脅迫，亦有未洽。本院認被
    告否認犯罪之上訴，固無理由，惟原審判決既有如上述之違誤，仍應由本院將原
    判決予以撤銷，另為適法之判決。
據上論斷，應依刑事訴訟法第四百五十五條之一第一項、第三項、第三百六十九條第
一項前段、第三百六十四條、第二百九十九條第一項前段，刑法第一百三十五條第一
項、第二百七十七條第一項、第五十五條、第四十七條、第四十一條第一項，罰金罰
鍰提高標準條例第一條前段、第二條，判決如主文。
本案經檢察官楊婉莉到庭執行職務。
中      華      民      國    九十一    年      六      月     十九     日
                              臺灣高雄地方法院刑事第六庭
審判長  法  官  趙  家  光
                                          法  官  周  玉  群
                                          法  官  邱  明  弘
右正本證明與原本無異。
不得上訴。
                                          書記官  顏  平  國
中    華    民    國      九十一      年      六      月      十九      日
附錄本件論罪科刑條文：
刑法第一百三十五條
 (妨害公務執行及職務強制罪)
對於公務員依法執行職務時，施強暴脅迫者，處三年以下有期徒刑、拘役
或三百元以下罰金。
意圖使公務員執行一定之職務或妨害其依法執行一定之職務或使公務員辭
職，而施強暴脅迫者，亦同。
犯前二項之罪，因而致公務員於死者，處無期徒刑或七年以上有期徒刑。
致重傷者，處三年以上、十年以下有期徒刑。
刑法第二百七十七條
 (普通傷害罪)
傷害人之身體或健康者，處三年以下有期徒刑、拘役或一千元以下罰金。
犯前項之罪因而致人於死者，處無期徒刑或七年以上有期徒刑；致重傷者
，處三年以上十年以下有期徒刑。
